【裁判字號】    98,聲,531
【裁判日期】    980525
【裁判案由】    返還提存物
【裁判全文】
臺灣臺南地方法院民事裁定               98年度聲字第531號
聲  請  人  京城商業銀行股份有限公司
法定代理人  丁○○
相  對  人  丙○○
            甲○○
            乙○○○
上當事人間請求返還擔保金事件，本院裁定如下：
    主  文
本院九十八年度存字第一０三四號提存事件聲請人所提存之擔保
金九十二年度甲類第四期中央政府建設公債（債券代號：A92104
）面額新臺幣壹拾萬元，就相對人乙○○○部分，准予返還。
聲請人其餘聲請駁回。
聲請程序費用由相對人乙○○○負擔三分之一，餘由聲請人負擔
。
    理  由
一、按供擔保人證明受擔保利益人同意返還者，法院應依供擔保
    人之聲請，以裁定命返還其提存物，民事訴訟法第104條第1
    項第2款定有明文。上開規定，於其他依法令供訴訟上之擔
    保者準用之，同法第106條亦定有明文。
二、本件聲請意旨以：聲請人與相對人間請求清償借款事件，聲
    請人前遵本院98年度裁全字第1353號民事裁定為擔保假扣押
    ，曾提供92年度甲類第四期中央政府建設公債（債券代號：
    A92104）面額新臺幣100,000元為擔保金，並以本院98年度
    存字第1034號提存事件提存在案，並以本院98年度執全字第
    928號就相對人乙○○○之財產假扣押查封在案。茲相對人
    乙○○○業已同意聲請人領回上開提存物，且聲請人就相對
    人丙○○、甲○○部分業於假扣押程序實施前撤回執行，為
    此聲請返還擔保金等語。
三、相對人乙○○○部分：聲請人就其對相對人乙○○○主張之
    事實，業據提出相對人乙○○○之同意書、印鑑證明書為證
    ，復經本院依職權調閱本院98年度執全字第928號保全程序
    卷宗及本院98年度存字第1034號擔保提存卷宗查核屬實，聲
    請人聲請返還提存物，核無不合，應予准許。
    相對人丙○○、李素玲部分：按假扣押、假處分、假執行經
    裁判後未聲請執行，或於執行程序實施前撤回執行之聲請，
    擔保提存之提存人於提存後，得聲請該管法院提存所返還提
    存物，提存法第18條第1項第3款定有明文，聲請人對相對人
    三人聲請本院以98年度執全字第928號假扣押之強制執行後
    ，僅就相對人乙○○○之財產實施假扣押，而對於相對人丙○○、甲○○部分則於假扣押程序實施前撤回執行，有本院
    民事執行處98年4月16日南院龍98執全新字第928號證明書附
    於上開保全程序卷可稽，是就相對人丙○○、甲○○部分，
    依提存法第18條第1項第3款規定，可逕向法院提存所聲請返
    還提存物，毋庸聲請裁定返還，聲請人此部分聲請，為無理
    由，應予駁回。
四、依民事訴訟法第95條、第79條、第85條第1項前段，裁定如
    主文。
中    華    民    國    98    年     5    月    25    日
                  民事第一庭    法  官  孫玉文
上為正本係照原本作成。
如對本裁定抗告須於裁定送達後10日內向本院提出抗告狀，並應
繳納抗告費新臺幣1000元。
中    華    民    國    98    年     5    月    25    日
                                書記官  鍾佳佑


司法院資訊處製作；財團法人民間司法改革基金會備份。
